【裁判字號】    92,交抗,1031
【裁判日期】    921031
【裁判案由】    違反道路交通管理處罰條例
【裁判全文】
臺灣高等法院交通事件裁定                      九十二年度交抗字第一０三一號
    抗  告  人
    即受處分人  甲○○
右抗告人因違反道路交通管理處罰條例案件，不服臺灣板橋地方法院，中華民國九十
二年九月三十日所為裁定（九十二年度交聲字第一四七三號），提起抗告，本院裁定
如左：
    主  文
抗告駁回。
    理  由
一、按汽車駕駛人，駕駛汽車經測試檢定，酒精濃度超過規定標準者，處一萬五千元
    以上六萬元以下罰鍰，並當場移置保管其車輛及吊扣其駕駛執照一年，道路交通
    管理處罰條例第三十五條第一項第一款定有明文。
二、原裁定略以：本件異議人即受處分人甲○○於民國（下同）九十一年八月二十七
    日七時五十五分許，酒後駕駛車號五Ｌ─七二七號營業小客車，行經臺北市○○
    ○路與市○○道口為警查獲，經實施酒測後發覺其呼氣酒精濃度達每公升零點五
    二毫克之違規事實，業經異議人自承在卷，並有臺北市政府警察局九十一年八月
    二十七日北市警交大字第ＡＢＵ七六三八五一號舉發違反道路交通管理事件通知
    單及酒精濃度測試紀錄紙各一紙影本附卷可稽，復經臺北市政府警察局大同分局
    查處無誤，有該分局九十一年九月二十七日北市警同分交字第０九一六二九五七
    一００號書函影本一份在卷足憑，堪認異議人確有酒後駕車之違規行為無訛。按
    駕駛人酒精濃度呼氣達每公升零點五零毫克或血液濃度達百分之零點一零時，其
    已呈現反應較慢、感覺減低及影響駕駛之徵兆，駕車肇事率復為一般正常人之七
    倍（參見臺北榮民總醫院八十八年八月五日北總內字第二六八六八號函及中央
    警察大學交通學系暨交通管理研究所蔡中志教授八十八年九月十八日論文），從
    而本件異議人酒後駕車，經警測得呼氣酒精濃度達每公升零點五二毫克，非僅對
    於其他交通參與者之生命財產安全構成嚴重威脅，更陷自身於危險狀態之中，是
    以法有明文加諸規範予以禁止。綜上所述，本件事證明確，異議人酒後駕車之違
    規事實堪予認定，至其前開所辯因其罹患疾病服用藥物，導致肝臟解酒功能不正
    常云云，尚不能以此解免其應負之行政處罰責任。是原處分機關據以援引上開規
    定，對異議人裁處罰鍰三萬四千五百元，並吊扣駕駛執照十二個月，於法並無違
    誤或不當之處。本件異議為無理由，應予駁回。
三、經核原裁定認事用法，洵無違誤。抗告人抗告意旨以其酒後在車上休息六小時清
    醒後才再度駕車，且查獲時其意識清楚云云。惟查，抗告人當日酒測之呼氣酒精
    濃度達每公升零點五二毫克，乃不爭之事實，已如前述，則抗告人於休息過後所
    測得之酒精濃度既仍高達每公升零點五二毫克，即無解其違反道路交通管理處罰
    條例第三十五條第一項第一款規定所應負之責任；且所辯意識清楚云云，乃個人
    片面主觀之說詞，不足採信，抗告為無理由，應予駁回。
據上論斷，應依道路交通案件處理辦法第二十六條，刑事訴訟法第四百十二條，裁定
如主文。
中      華      民      國    九十二    年      十      月    三十一    日
                              臺灣高等法院交通法庭
                                    審判長法  官  劉  景  星
                                          法  官  陳  博  志
                                          法  官  陳  志  洋
右正本證明與原本無異。
不得再抗告。
                                          書記官  蔡  佩  珊
中      華      民      國    九十二    年     十一     月      五      日


司法院資訊處製作；財團法人民間司法改革基金會備份。
